【裁判字號】    99,易,2215
【裁判日期】    991203
【裁判案由】    竊盜
【裁判全文】
臺灣高雄地方法院刑事判決              99年度易字第2215號
公  訴  人  臺灣高雄地方法院檢察署檢察官
被      告  蔡其萬
上列被告因竊盜案件，經檢察官提起公訴（99年度偵字第26430
號），本院判決如下：
    主  文
蔡其萬犯竊盜罪，累犯，處拘役拾日，如易科罰金，以新臺幣
壹仟元折算壹日。
    事  實
一、蔡其萬前於民國96年間因竊盜案件，經本院以96年度易字第
    1172號判決判處有期徒刑11月確定，嗣經裁定減刑為期徒刑
    5 月又15日，於96年8 月21日縮短刑期執行完畢。詎猶不知
    悔改，因缺錢花用，竟意圖為自己不法之所有，於99年8 月
    9 日下午5 時10分許，騎乘腳踏車至位於高雄巿前金區○○
    ○路234 巷22號之高雄巿立中山國小閒置宿舍，並由未上鎖
    之後門進入屋內（侵入住居部分未具告訴），徒手竊取該房
    屋窗檯上之鋁窗2 面，得手後，先在該宿舍旁防火巷內以石
    塊破壞鋁門窗之玻璃，並徒手將上開鋁窗拆解成鋁窗條，以
    方便其利用腳踏車載離現場變賣，適為附近住戶吳林秀鳳發
    現並報警處理，經警到場後當場查獲，並扣得鋁窗條10枝。
二、案經高雄市政府警察局新興分局移送臺灣高雄地方法院檢察
    署檢察官偵查起訴。
    理  由
壹、程序部分（證據能力之審查）：
    按被告以外之人於審判外之陳述，雖不符刑事訴訟法第 159
    條之1 至第159 條之4 之規定，而經當事人於審判程序同意
    作為證據，法院審酌該言詞陳述或書面陳述作成時之情況，
    認為適當者，亦得為證據；當事人、代理人或辯護人於法院
    調查證據時，知有第159 第1 項不得為證據之情形，而未於
    言詞辯論終結前聲明異議者，視為有前項之同意，刑事訴訟
    法第159 條之5 定有明文。本件所援引之以下各項證據（詳
    後述），固有部分屬傳聞證據，然公訴人、被告於本院調查
    證據時，均知有前開第159 第1 項不得為證據之情形，被告
    表示同意作為證據使用（見本院審易卷第31頁反面），且於
    言詞辯論終結前，均未聲明異議，本院審酌該等證據作成時
    之狀況，並無違法取證之情事，且均適合作為證據使用，依
    前開說明，爰認均有證據能力，合先敘明。
貳、實體部分：
一、訊據被告蔡其萬矢口否認有何竊盜犯行，辯稱：伊在巷口發
    現上開鋁窗條，係別人不要的，伊要撿去變賣，不是伊偷的
    云云。經查：上揭犯罪事實，業據被告蔡其萬於警詢、檢察
    官訊問及本院審理時均坦承：伊確有在上開時、地，將扣案
    鋁窗條放置在腳踏車上，並欲載運去變賣等事實不諱（見偵
    卷第1 至3 、29 頁 ，本院審易卷第31、32頁，本院易字卷
    第22頁）；而證人即中山國中財產管理人黃慧於警詢及偵
    查時均證稱：中山國小閒置宿舍之鋁窗2 面遭竊等情節明確
    （見偵卷第4 、5 、57、58頁）；且證人即現場目擊者吳林
    秀鳳亦於警詢時證稱：伊於上開時、地，發現中山國小廢棄
    宿舍內遭被告進入屋內行竊鋁門窗，被告是從偷偷進入行竊
    ，當時伊聽見被告在該址敲打玻璃，立即打電話報警處理，
    並且發現在被告使用腳踏車上發現遭竊取之鋁窗條等語綦詳
    （見偵卷第6 、7 頁）。此外，尚有移送機關扣押筆錄、扣
    押物品目錄表、贓物認領保管單、現場圖各1 份及現場照片
    9 張附卷可稽（見偵卷第13至18、50至54頁），足認被告確
    有時上開時、地竊取扣案之鋁窗條無疑。被告上開辯詞，均
    屬臨訟卸責之詞，不堪採信。從而，本案事證明確，被告犯
    行堪予認定，應依法論科。
二、核被告蔡其萬所為，係犯刑法第320 條第1 項之竊盜罪。被
    告前於96年間因竊盜案件，經本院以96年度易字第1172號判
    決判處有期徒刑11月確定，嗣經裁定減刑為期徒刑5 月又15
    日，於96年8 月21日縮短刑期執行完畢，有臺灣高等法院被
    告全國前案紀錄表1 紙附卷可稽，被告於上開有期徒刑執行
    完畢後，5 年內故意再犯本件有期徒刑以上之罪，為累犯，
    應依刑法第47條第1 項規定，加重其刑。爰審酌被告不思以
    正當手段獲取財物，而任意竊取上開扣案鋁窗條，損害他人
    財產，行為實有不該，且犯後亦未能坦承犯行等一切情狀，
    量處如主文所示之刑，並諭知如易科罰金之折算標準，以示
    儆懲。
據上論斷，應依刑事訴訟法第299 條第1 項前段，刑法第320 條
第1 項、第47條第1 項、第41條第1 項前段，刑法施行法第1 條
之1 ，判決如主文。
本案經檢察官盧葆清到庭執行職務。
中    華    民    國    99    年    12    月    3     日
                      刑事第五庭      法  官   陳盈吉
以上正本證明與原本無異。
如不服本判決，應於判決送達後10日內，向本院提出上訴狀。
中    華    民    國    99    年    12    月    3     日
                                      書記官   陳展榮
附錄本判決論罪科刑法條：
中華民國刑法第320條
（普通竊盜罪、竊佔罪）
意圖為自己或第三人不法之所有，而竊取他人之動產者，為竊盜
罪，處5 年以下有期徒刑、拘役或5 百元以下罰金。
意圖為自己或第三人不法之利益，而竊佔他人之不動產者，依前
項之規定處斷。
前二項之未遂犯罰之。

司法院資訊處製作；財團法人民間司法改革基金會備份。
